臺灣彰化地方法院刑事判決　　　　　　　　　　　　　九十二年度訴字第四七六號
　　公　訴　人　臺灣彰化地方法院檢察署檢察官
　　被　　　告　甲○○
　　　　　　　　丙○○
　　共　　　同
　　指定辯護人　本院公設辯護人　丁○○
右列被告等因強盜案件，經檢察官提起公訴（九十二年度偵字第一四七號），本院判
決如左：
    主  文
甲○○、丙○○共同意圖為自己不法之所有，以強暴至使不能抗拒，而取他人之物及
使他人交付其物，累犯，甲○○處有期徒刑伍年陸月，丙○○處有期徒刑伍年貳月。
扣案之安全帽壹頂，沒收。
    事  實
一、甲○○前曾因竊盜案件，經法院判處有期徒刑七月確定，經送監執行，於民國八
    十九年四月二十六日（起訴書誤植為二十七日）執行完畢；另丙○○前亦曾先後
    因竊盜案件，經法院分別判處有期徒刑六月並緩刑三年確定（嗣經撤銷緩刑確定
    ），以及有期徒刑十月確定（起訴書漏列此部分之竊盜案），經入監合併執行，
    甫於九十一年三月二十九日縮短刑期而執行完畢。緣甲○○主觀認為乙○○曾欺
    負其友人之女朋友，適於九十一年十一月二十七日晚上二十一時許，在彰化縣福
    興鄉境內之微亮資訊社（網咖）店內，見乙○○獨自一人，乃先謊稱認識乙○○
    之友人而與之聊天，繼而以欲請乙○○幫忙騎回機車為由，騎駛車牌號碼ＶＮＱ
    ─二一七號機車搭載乙○○前往位於彰化縣鹿港鎮境內之新樂園網咖店找尋友人
    丙○○，並暗中邀丙○○一起教訓乙○○，其後三人乃搭乘該機車，由甲○○駕
    駛、乙○○坐於中間、丙○○坐於後側，沿彰化縣鹿港鎮○○路騎駛，約於同日
    二十二時許，行至彰化縣鹿港鎮○○路二四七巷二十六號前約五百公尺處之溝渠
    堤旁停車後，甲○○與丙○○竟心生貪念而共同基於意圖為自己不法所有之犯意
    聯絡，由渠等徒手或持安全帽擊打乙○○，強行喝令乙○○將身上之財物交出，
    乙○○因遭渠等聯手毆打，於不能抗拒之下，而自行交出摩托羅拉行動電話手機
    一支及由甲○○出手強行搜刮乙○○置放於褲袋內之黑色皮夾（其內置有現金約
    新臺幣（下同）四百元），渠二人共同強盜乙○○之財物得手後，即將黑色皮夾
    內之現金四百元朋分，並將黑色皮夾丟棄於現場，另摩托羅拉行動電話手機一支
    則由甲○○以一千五百元之價格轉售予不詳年籍姓名之人。嗣經乙○○報警處理
    後，經警前往案發現場發現上開遭丟棄之黑色皮夾，進而循線查獲並扣得甲○○
    所有供犯上開強盜罪所用之安全帽一頂。
二、案經彰化縣警察局鹿港分局報請臺灣彰化地方法院檢察署檢察官偵查起訴。
    理  由
一、右揭事實，業據被告甲○○、丙○○二人分別於警訊時、偵查中及本院訊問、審
    理時迭次坦承不諱，核與證人即被害人乙○○於本院訊問時證述之被害情節大致
    相符，並有贓物認領保管單一紙、攝有案發現場及贓證物等內容之相片四張附卷
    ，以及用以毆打被害人乙○○之安全帽一頂扣案可資佐證。另被告二人於上開案
    發當日二十二時許之夜間，在前揭案發地點人跡罕至之溝渠堤旁，分別徒手或持
    上開安全帽擊打被害人乙○○，依當時被害人所處時空環境觀之，被告二人所施
    用之強暴手段，在客觀上已足以壓抑被害人乙○○之自由意志及抗拒能力，顯然
    業已達不能抗拒之程度而屬強盜行為無訛。綜上所述，本件事證明確，被告二人
    右揭犯行，均洵堪認定，應予依法論科。
二、核被告甲○○、丙○○二人所為，均係犯刑法第三百二十八條第一項之強盜罪。
    被告二人就前揭犯行，有犯意聯絡及行為分擔，均為共同正犯。又被告甲○○前
    曾因竊盜案件，經法院判處有期徒刑七月確定，經送監執行，於八十九年四月二
    十六日執行完畢；另丙○○前亦曾先後因竊盜案件，經法院分別判處有期徒刑六
    月並緩刑三年確定（嗣經撤銷緩刑確定），以及有期徒刑十月確定，經入監合併
    執行，甫於九十一年三月二十九日縮短刑期而執行完畢，此有臺灣彰化地方法院
    檢察署刑案資料查註紀錄表及臺灣高等法院被告全國前案紀錄表各二份在卷可據
    ，其二人於五年內再犯本件有期徒刑以上之罪，均為累犯，應分別依刑法第四十
    七條之規定，各自加重其刑。爰分別審酌被告二人之智識程度、品行、犯罪動機
    、目的、手段，強盜罪行嚴重侵害他人之財產法益及人身安全，對社會秩序造成
    之危害甚鉅，本件強盜犯行係由被告甲○○立於主導地位，犯罪所得相對較多，
    而被告丙○○則係處於非主導地位，且犯罪所得相對較少，暨渠等犯後均已知悔
    悟，態度尚稱良好等一切情狀，分別量處如主文所示之刑，以資懲儆。扣案之安
    全帽一頂，係被告甲○○所有，供其二人共犯本件強盜罪所用之物，已據被告二
    人於本院審理時供述無誤，爰依刑法第三十八條第一項第二款之規定，併予宣告
    沒收之。
據上論斷，應依刑事訴訟法第二百九十九條第一項前段，刑法第二十八條、第三百二
十八條第一項、第四十七條、第三十八條第一項第二款，判決如主文。
本案經檢察官陳德芳到庭執行職務。
中      華      民      國    九十三    年      六       月     三      日
                                臺灣彰化地方法院刑事第三庭
                                    審判長法官  李  進  清
                                    法      官  高  文  崇
                                    法      官  紀  佳  良
右正本證明與原本無異。
如不服本判決，應於判決送達後十日內向本院提出上訴狀( 須附繕本 )。
告訴人或被害人對於判決如有不服具備理由請求檢察官上訴者，其上訴期間之計算係
以檢察官收受判決正本之日期為準。
                              法院書記官  張  木  松
中      華      民      國    九十三    年      六       月     七      日
刑法第三百二十八條
意圖為自己或第三人不法之所有，以強暴、脅迫、藥劑、催眠術或他法，至使不能抗
拒，而取他人之物或使其交付者，為強盜罪，處五年以上有期徒刑。
以前項方法得財產上不法之利益或使第三人得之者亦同。
犯強盜罪因而致人於死者，處死刑或無期徒刑，致重傷者，處無期徒刑或七年以上有
期徒刑。
第一項及第二項之未遂遂犯罰之。
預備犯強盜罪者，處一年以下有期徒刑、拘役或三百元以下罰金。
